臺灣臺中地方法院交通事件裁定　　　　 94年度交聲字第815號
原處分機關　交通部公路總局臺中區監理所臺中市監理站
受處分人　　甲○○
上列受處分人因違反道路交通管理處罰條例案件，對於交通部公
路總局臺中市監理站民國九十四年十二月一日所為之裁決（裁監
稽違字第裁六一─一ＡＡ六九九七六五號裁決書），聲明異議，
本院裁定如下：
主 文
異議駁回。
理 由
一、原處分機關略以：受處分人甲○○，於民國九十四年九月十
    九日十三時許，其所有之車號ＫＺＧ─八四五號重機車，在
    臺北市○○○路○段處，因於身心障礙專用停車位違規停車
    之違規事實，經臺北市政府交通局停車管理處員警以採證照
    片依法逕行舉發，受處分人未依限期到案提出申訴，經向原
    舉發機關查證違規屬實，該站遂於九十四年十二月一日以裁
    監稽違字第裁六一─一ＡＡ六九九七六五號裁決書，裁處受
    處分人違反道路交通管理處罰條例第五十六條第一項第十款
    之規定，處罰鍰新臺幣（下同）一千二百元整，逾期則依違
    反道路交通管理事件統一裁罰標準表及裁決書處罰主文裁處
    ，於法並無不合等語。
二、本件受處分人甲○○則以：於九十四年九月十九日，因洽事
    停車於停車位上，上述停車位原本是殘障專用停車位，但見
    其停車框格，已明顯塗銷，按理已塗銷之停車框格，視同可
    開放予一般人士停車用，本人乃因此暫停於此，公有公共設
    施管理有瑕疵，裁決處分顯然不符社會正義，本人無法信服
    ，爰聲明異議云云。
三、按汽車駕駛人停車時，有於身心障礙專用停車位違規停車者
    ，處罰鍰六百元以上一千二百元以下罰鍰；第十款應以最高
    額處罰之；在設有殘障者專用停車標誌處所，非殘障用車不
    得停放。身心障礙者停車位標誌，用以指示身心障礙者專用
    停車位之位置，設於身心障礙者專用停車位之適當處所。車
    輛停放線，用以指示車輛駕駛人停放車輛之位置與範圍；身
    心障礙者專用停車位，除平行停車外，其寬度應在三．三公
    尺以上，其地面應繪製身心障礙者圖案。道路交通管理處罰
    條例第五十六條第一項第十款、道路交通安全規則第一百十
    二條第一項第五款、道路交通標誌標線號誌設置規則第一百
    十八條之一、第一百九十條與違反道路交通管理事件統一裁
    罰標準表分別定有明文。
四、經查：本件受處分人甲○○，於上開時、地，其所有之車號
    ＫＺＧ─八四五號重機車，因於身心障礙專用停車位違規停
    車之違規事實，經臺北市政府交通局停車管理處員警以採證
    照片依法逕行舉發之情，有原舉發機關員警舉發之違反道路
    交通管理事件通知單一紙、採證照片一張與裁決書一份在卷
    可稽。雖受處分人以上開情詞置辯，惟查：受處分人所有之
    車號ＫＺＧ─八四五號重機車，並非殘障用車，卻於上開時
    、地，明顯停放於身心障礙者專用停車位之處所，此有原舉
    發機關之採證照片在卷可佐。受處分人固抗辯該停車位框格
    已經塗銷云云，然該地面仍清楚繪製有明顯之身心障礙者圖
    案，該圖案並無塗銷之情形，是該車確有前揭違規之情形，
    要屬無疑。受處分人於身心障礙專用停車位違規停車違規之
    情，堪以認定。此外，本院經查亦無任何證據足資證明執勤
    員警有捏造事實、違法取締之情事，則執勤警員本其加強道
    路交通管理、維護交通秩序、確保交通安全職責所為之逕行
    舉發，自應受到合法、正確而真正之推定。受處分人空言指
    摘原舉發不當，尚屬無據。從而，原處分機關據以援引上開
    規定，裁處罰鍰一千二百元整，逾期則依裁決書處罰主文規
    定處罰，並無不當，本件異議為無理由，應予駁回。
五、據上論斷，應依道路交通管理處罰條例第八十七條、道路交
    通案件處理辦法第十九條，裁定如主文。
中　　華　　民　　國　　94　　年　　12　　月　　20　　日
                  交通法庭  法　官  張清洲
以上正本證明與原本無異。
如不服本裁定，應於送達後五日內，向本院提出抗告狀。
                            書記官　沈筱玲
中　　華　　民　　國　　94　　年　　12　　月　　20　　日
